臺灣嘉義地方法院刑事判決　　　　　　　 96年度訴字第965號
公　訴　人　臺灣嘉義地方法院檢察署檢察官
被　 　告　甲○○
指定辯護人　本院公設辯護人　乙○○
上列被告因違反槍砲彈藥刀械管制條例案件，經檢察官提起公訴
（96年度偵字第7177號），本院判決如下：
    主  文
甲○○未經許可，寄藏可發射子彈具有殺傷力之改造手槍，處有
期徒刑壹年捌月，併科罰金新台幣拾萬元，罰金如易服勞役，以
新台幣壹仟元折算壹日。緩刑肆年，並應於本判決確定之日起陸
個月內向公庫支付新台幣拾萬元，另應於緩刑期滿陸個月前向指
定之公益團體、地方自治團體或社區提供壹佰小時之義務勞務，
緩刑期內付保護管束。扣案具殺傷力之改造手槍壹枝（含彈匣壹
個，槍枝管制編號：0000000000）沒收。
    事  實
一、甲○○明知未經中央主管機關許可，不得寄藏可發射子彈具
    有殺傷力之改造手槍，竟基於非法寄藏改造手槍之犯意，於
    民國95年2 月間某日，在嘉義縣中埔鄉後庄村賴藝林（已於
    95年7 月5 日死亡）之住處，受賴藝林委託代為保管賴藝林
    所交付，由仿BERETTA 廠92FS型半自動手槍製造之槍枝換裝
    土造金屬槍管而成，具殺傷力之手槍1 枝（含彈匣1 個，槍
    枝管制編號：0000000000，下稱改造手槍），並自斯時起將
    上開改造手槍寄藏於其位於嘉義縣水上鄉柳新村柳子林91號
    之15附1 之住處。迄至96年6 間某日，甲○○將前揭改造手
    槍攜至其所支配管領之車牌號碼5252- LU號自用小客車藏放
    。嗣於96年9 月6 日23時20分許，甲○○駕駛前開車輛，搭
    載不知情之友人吳佩珊及翁依伶，途經嘉義市○○路與遠東
    街交岔路口處時，因未繫安全帶，遭執行交通稽查勤務之員
    警盤查，再經警得甲○○同意後，搜索上開車輛，而在駕駛
    座下方扣得上述改造手槍1 枝（含彈匣1 個），因而查悉上
    情。
二、案經嘉義市警察局第一分局報請臺灣嘉義地方法院檢察署檢
    察官偵查起訴。
    理  由
一、按被告以外之人於審判外之陳述，雖不符刑事訴訟法第159
    條之1至第159條之4之規定，而經當事人於審判程序同意作
    為證據，法院審酌該言詞陳述或書面陳述作成時之情況，認
    為適當者，亦得為證據。當事人、代理人或辯護人於法院調
    查證據時，知有第159條第1項不得為證據之情形，而未於言
    詞辯論終結前聲明異議者，視為有前項之同意，刑事訴訟法
    第159條之5定有明文。查本件被告及其辯護人於言詞辯論終
    結前，對於證人吳佩珊、翁依伶於警詢中之證詞等下列供述
    證據之證據能力，並未聲明異議，復經本院於審理時逐一提
    示予被告及辯護人表示意見，本院審酌該等供述證據之取得
    過程並無瑕疵，與本案待證事實間復具有相當之關聯性，以
    之為本案證據並無不當，自得採為本件認定事實之基礎，合
    先敘明。
二、上揭犯罪事實，業經被告坦承不諱（見警卷第1 至5 頁、偵
    卷第13至14頁、本院卷第23至24頁、第46頁），核與證人吳
    佩珊、翁依伶於警訊中證述之情節相符（見警卷第6 至11頁
    ）；此外，復有嘉義市警察局第一分局自願受搜索同意書、
    扣押筆錄、現場照片3 張（見警卷第15至17頁、第20頁）、
    賴藝林之個人戶籍資料查詢結果（見偵卷第24頁）在卷可佐
    ，以及上開改造手槍1 枝扣案可憑。而上開改造手槍經初步
    檢視，認槍枝結構完整、槍管暢通、具擊發機構並可發揮功
    能，屬管制槍枝之可能性較大，有嘉義市警察局第一分局槍
    枝初步檢視報告表、初步檢視照片在卷足稽（見偵卷第4 至
    9 頁）；復經送鑑定結果，認扣案改造手槍係由仿BERETTA
    廠92FS型半自動手槍製造之槍枝，換裝土造金屬槍管而成，
    擊發功能正常，可供擊發適用子彈使用，認具殺傷力，有內
    政部警政署刑事警察局96年10月19日刑鑑字第0960141255號
    槍彈鑑定書1 份在卷可佐（見偵卷第21至23頁）。足認被告
    具任意性之自白與事實相符，本件事證明確，其犯行堪以認
    定。
三、論罪科刑：
(一)按寄藏與持有，均係將物置於自己實力支配之下，僅寄藏必
    先有他人之持有行為，而後始為之受寄代藏而已，故寄藏之
    受人委託代為保管，其保管之本身，亦屬持有，不過，此之
    持有係受寄之當然結果；則單純之持有，固不包括寄藏，但
    寄藏之受人委託代為保管，其保管之本身所為之持有，既係
    寄藏之當然結果，法律上自宜僅就寄藏行為包括之評價，不
    宜另就持有予以論罪（最高法院74年臺上字第3400號判例參
    照）。次按未經許可持有手槍，其持有之繼續，為行為之繼
    續，亦即一經持有手槍，罪已成立，但其完結須繼續至持有
    行為終了時為止，則包括持有之寄藏手槍行為，自亦為行為
    之繼續，其犯罪之完結須繼續至寄藏行為終了時為止，寄藏
    行為之終了既在法律修正公布施行後，自無行為後法律變更
    可言（最高法院88年度第8 次刑事庭會議決議意旨參照）。
    故本件尚不生刑法修正之新舊法比較適用問題。是核被告所
    為，係犯槍砲彈藥刀械管制條例第8 條第4 項之未經許可寄
    藏可發射子彈具有殺傷力之改造手槍罪。另被告並無違反槍
    砲彈藥刀械管制條例或遭刑事追訴處罰之前科，其年僅21歲
    ，本件係因思慮欠週，致誤觸刑章，且僅單純寄藏改造手槍
    ，並未被查獲有其他用以犯罪之情事，對他人之生命、身體
    或社會安全並未造成重大危害，與槍砲彈藥刀械管制條例第
    8 條第4 項本欲處罰之對象與惡性，顯有相當落差，在客觀
    上足以引起一般同情，本院認量處法定最低刑，仍嫌過重，
    而有法重情輕之情，爰依刑法第59條之規定減輕其刑。
(二)爰依被告之供述（見本院卷第52頁）及其前案紀錄表，審酌
    ：被告高中肄業之智識程度，目前從事挖土機工作，與父母
    親、祖父、兄妹同住之生活狀況，寄藏改造手槍，對社會治
    安所生之潛在危險非輕，惟其並未持上開改造手槍另犯他案
    ，涉案情節尚屬輕微，且犯後坦承犯行，態度良好，已見悔
    悟之意等一切情狀，並參酌公訴人之具體求刑（見本院卷第
    53頁），量處如主文所示之刑，並就併科罰金部分諭知易服
    勞役之折算標準，以示懲儆。
(三)查被告前未曾受有期徒刑以上刑之宣告，有其臺灣高等法院
    被告前案紀錄表在卷可稽，因年輕識淺，短於思慮，致罹刑
    章，惟其自警詢、偵查至本院審理中，均坦承犯行，且已於
    本院審理中向嘉義縣國民中小學學生抒困助學金專戶、嘉義
    市國民中小學貧困學生午餐費捐款專戶捐款共計新臺幣（下
    同）10萬元，有郵政跨行匯款申請書影本2 紙附卷足憑（見
    本院卷第58至59頁），已見悔意，堪信被告經此次偵、審程
    序，當知所警惕，而無再犯之虞。另被告目前駕駛挖土機為
    業，因其兄黃文志罹患頑性癲癇症（見本院卷第57頁之黃文
    志身心障礙手冊影本），需協助父母照顧兄長、承擔家計，
    ，是本院認前開被告所受宣告之刑，以暫不執行為適當，爰
    併予宣告緩刑4 年，用啟自新。另參酌公訴人以及被告、辯
    護人於本院審理中對於科刑範圍所表示之意見（見本院卷第
    53頁），依刑法第74條第2 項第4 款、第5 款之規定，命被
    告於本判決確定之日起6 個月內向公庫支付新台幣10萬元（
    得為民事強制執行名義），並於緩刑期滿6 個月前向指定之
    公益團體、地方自治團體或社區提供100 小時之義務勞務（
    向何公益團體、地方自治團體或社區提供義務勞務，屬執行
    之問題，應由執行檢察官斟酌全案情節及各公益團體、地方
    自治團體或社區之需求指定之）。又受緩刑之宣告而有執行
    刑法第74條第2 項第5 款所定事項者，應於緩刑期間內付保
    護管束，為刑法第93條第1 項第2 款所明定，爰依法併為緩
    刑期內付保護管束之諭知。
(四)扣案之改造手槍1 枝（含彈匣1 個，槍枝管制編號：000000
    0000號），經鑑定可供擊發適用子彈使用，認具殺傷力，有
    上開鑑定書在卷可佐，係屬違禁物，不問屬於犯人與否，均
    應依刑法第38條第1 項第1 款之規定宣告沒收。
據上論斷，應依刑事訴訟法第299條第1項前段，槍砲彈藥刀械管
制條例第8 條第4 項，刑法第11條前段、第59條、第42條第3 項
前段、第74條第1 項第1 款、第2 項第4 款、第5 款、第93條第
1項第2 款、第38條第1 項第1 款，判決如主文。
本案經檢察官江金星到庭執行職務
中　　華　　民　　國　　96　　年　　12　　月　　31　　日
                  刑事第三庭 審判長法　官  陳 仁 智
                                   法　官  鄭 雅 文
                                   法　官  陳 蒨 儀
上列正本證明與原本無異。
如不服本判決，應於判決送達後十日內向本院提出上訴狀，上訴
書狀依法應敘述具體理由，如未敘述具體理由者，應於上訴期間
屆滿後二十日內補提理由書於本院（均應附繕本）。
中　　華　　民　　國　　96　　年　　12　　月　　31 　 日
                                   書記官  楊 國 色
附錄本判決論罪法條：
槍砲彈藥刀械管制條例第8條第4項
未經許可，持有、寄藏或意圖販賣而陳列第1 項所列槍枝者，
處3 年以上10年以下有期徒刑，併科新臺幣700 萬元以下罰金。
